# 请教陈版，被动增持或减持计入其他综合收益还是资本公积？

提问人：Manson_Luci 时间：2015-03-04 17:30:20
请教陈版，权益法核算下，被动增持或减持的影响计入其他综合收益还是资本公积？这部分是否为“按照权益法核算的在被投资单位以后会计期间不能重分类进损益的”？ 被动增持导致成本法转权益法是否调整期初留存收益？

回答人：chenyiwei
根据《企业会计准则第 2 号——长期股权投资（ 2014 年修订）》第十一条规定，在被投资单位除净利润、利润分配和其他综合收益以外的原因导致的权益变动中所享有的份额，不属于其他综合收益，应在“资本公积——其他资本公积”中核算，后续处置股权时，可根据准则规定全部或按比例转入投资处置损益。